【裁判字號】    92,訴,135
【裁判日期】    920730
【裁判案由】    違反槍砲彈藥刀械管制條例
【裁判全文】
臺灣花蓮地方法院刑事判決                          九十二年度訴字第一三五號
    公  訴  人  臺灣花蓮地方法院檢察署檢察官
    被      告  甲○○
右列被告因違反槍砲彈藥刀械管制條例案件，經檢察官提起公訴（九十二年度偵字第
一五五五號），本院判決如左：
    主  文
甲○○未經許可，寄藏可發射子彈具有殺傷力之改造手槍，累犯，處有期徒刑壹年肆
月，併科罰金新臺幣壹萬元，罰金如易服勞役，以新臺幣玖佰元即銀元參佰元折算壹
日。
扣案之改造四五手槍壹枝（槍枝管制編號0000000000號），沒收。
    事  實
一、甲○○曾因傷害案件，經法院判處有期徒刑三月確定，於九十年三月九日易科罰
    金執行完畢。猶不知悔改，明知未經許可不得寄藏槍枝及子彈，竟於九十二年一
    月間某日，在花蓮縣吉安鄉東昌村附近某處，收受姓名年籍不詳綽號「阿雄」之
    成年男子所交付予其保管，具有殺傷力之改造四五手槍一把（槍枝管制編號00
    00000000號）及具有殺傷力之改造子彈一顆。嗣於九十二年二月三日凌
    晨三時四十分許，在花蓮縣花蓮市○○路四百二十九號前，為警由其使用之ＬＫ
    –八七八七號汽車內查獲，並扣得前開具殺傷力之改造四五手槍一把及改造子彈
    一顆（嗣經鑑定試射擊發）。
二、案經花蓮縣警察局報告臺灣花蓮地方法院檢察署檢察官偵查起訴。
    理  由
一、訊據被告甲○○對於右揭時間、地點自綽號「阿雄」之人收受前開槍枝及子彈之
    事實，坦承不諱，且有扣案改造手槍一支、子彈一顆可證，並有相片一幀附於警
    卷可考。另扣案之改造四五手槍一枝，認係由仿SIG SAUER 廠半自動手槍製造之
    金屬玩具手槍，換裝土造金屬槍管改造而成之改造手槍，機械性能良好，可擊發
    適用子彈，認具殺傷力；另子彈一顆，係由玩具槍用金屬彈殼加裝土造金屬彈頭
    組合而成之改造子彈，經實際試射，可擊發，認具殺傷力，有內政部警政署刑事
    警察局九十二年五月六日刑鑑字第０九二００二七三七０號槍彈鑑定書一份附卷
    可參。被告於本院訊問時雖辯稱有問過「阿雄」扣案槍枝沒有殺傷力，且有拆開
    槍枝後面擊鎚的部份，看過沒有撞針，所以才敢讓他將槍押在我這邊云云，惟與
    前開鑑定書記載扣案槍彈有殺傷力之事實不符，被告上開辯解顯無足採。本案罪
    證明確，被告犯行洵堪認定。
二、核被告所為，係犯槍砲彈藥刀械管制條例第十一條第四項未經許可寄藏可發射子
    彈具有殺傷力之手槍以及同法第十二條第四項之未經許可寄藏子彈罪。被告寄藏
    手槍及子彈之行為，係代人保管，其保管本身亦屬持有，惟此持有乃寄藏之當然
    結果，不另論罪。公訴人認被告係犯持有持手槍及子彈之犯行，尚有未合，併此
    敘明。被告一行為觸犯數罪名，為想像競合犯，應從一重依未經許可寄藏手槍罪
    處斷。又被告前曾因如事實欄所述之案件，經法院判處有期徒刑三月確定，於九
    十年三月九日易科罰金執行完畢，有台灣高等法院被告全國前案紀錄表一份在卷
    可按，其於五年內再犯本件有期徒刑以上之罪，為累犯，應依法加重其刑。爰審
    酌被告之素行、犯罪之動機、目的、手段、所生危害及犯罪後之態度等一切情狀
    ，量處如主文所示之刑，並就併科罰金部分，諭知易服勞役之折算標準。扣案之
    改造手槍一支經鑑定具有殺傷力，為違禁物，應依刑法第三十八條第一項第一款
    之規定宣告沒收。另扣案之子彈一顆，於鑑定時已經擊發，不復存在，爰不另為
    沒收之諭知，併此敘明。
三、據上論結，應依刑事訴訟法第二百九十九條第一項前段，槍砲彈藥刀械管制條例
    第十一條第四項、第十二第四項、刑法第十一條前段、第四十七條、第四十二條
    第二項、第五十五條、第三十八條第一項第一款，罰金罰鍰提高標準條例第二條
    ，判決如主文。
中      華      民      國    九十二    年      七      月     三十     日
                              臺灣花蓮地方法院刑事庭
                                  法  官  林  碧  玲
右正本證明與原本無異。
如對本判決不服，應於送達後十日內，向本院提出上訴狀。（應抄附繕本）
                                  法院書記官
中      華      民      國    九十二    年      七      月     三十     日
附錄本判決論罪之法律條文：
槍砲彈藥刀械管制條例第十一條第四項：
未經許可，持有、寄藏或意圖販賣而陳列第一項所列槍砲者，處一年以上七年以下有
期徒刑，併科新臺幣七百萬元以下罰金。
槍砲彈藥刀械管制條例第十二條第四項：
未經許可，持有、寄藏或意圖販賣而陳列子彈者，處五年以下有期徒刑，併科新台幣
三百萬元以下罰金。


司法院資訊處製作；財團法人民間司法改革基金會備份。
